【裁判字號】    88,交訴,10
【裁判日期】    890112
【裁判案由】    過失致死
【裁判全文】
臺灣彰化地方法院刑事判決                          八十八年度交訴字第一號
    公  訴  人  臺灣彰化地方法院檢察署檢察官
    被      告  甲○○
    選任辯護人  楊俊彥律師
右列被告因過失致死案件，經檢察官提起公訴（八十七年度偵字第一０八０七號），
本院判決如左：
    主      文
甲○○從事業務之人，因業務上之過失致人於死，處有期徒刑柒月。
    事      實
一、甲○○原係協弘遊覽有限公司之司機，係從事於駕駛業務之人，負責載送私立建
    國工商專校（下稱建國專校）之學生上下課，於民國（下同）八十七年十月三十
    日上午十時二十分許，駕駛ＨＨ─二八六號營業大客車自彰化縣彰化市建國專校
    欲載考完試之學生至彰化市火車站，出該校大門口欲右轉介壽北路時，見該校學
    生洪一翔在右方路旁轉角處招手並追趕拍打大客車車身欲攔下該大客車乘坐，應
    注意車前狀況，並隨時採取必要之安全措施，而依當時情形並無不能注意之情形
    ，竟疏於注意，未採取停車之安全措施，仍持續右轉，致步入車行路線在後追趕
    之洪一翔因書包掉落欲撿拾而跌倒，遭大客車之右後輪推撞，造成胸腔內出血當
    時死亡，甲○○於案發後在偵查犯罪之機關發覺前，主動報案表明為肇事者並表
    示願意接受裁判。
二、案經洪一翔之父丙○○訴由彰化縣警察局彰化分局報請臺灣彰化地方法院檢察署
    檢察官偵查起訴。
    理      由
一、訊據被告甲○○固坦承於前揭時地駕車肇事，惟矢口否認有何過失，辯稱：當時
    只見洪一翔向伊招手，伊並不知洪一翔要搭車，當時該注意的都盡量注意云云。
    惟查，右揭事實業據告訴人丙○○指訴甚詳，並據目睹肇事經過之證人乙○○於
    警訊時證述明確，復有道路交通事故調查報告表及照片等在卷可稽，且被害人洪
    一翔確因本件車禍死亡，業經臺灣彰化地方法院檢察署檢察官督同檢驗員相驗屬
    實，制有相驗屍體證明書、驗斷書及勘驗筆錄等在卷可憑，是被害人之死亡，係
    由被告之行為所致，其間有相當因果關係，已極為明確。
二、按汽車行駛時，駕駛人應注意車前狀況，並隨時採取必要之安全措施，道路交通
    安全規則第九十四條第三項定有明文。被告於前揭時地駕駛車輛應注意能注意而
    不注意上開規定，以致肇事，被告之行為自有過失，雖被害人並未依學校規定在
    固定站牌搭車，且貿然步入車行路線追趕行駛中之汽車始引起事故，亦有過失，
    但被告仍難辭過失之責任，本件經送台灣省彰化縣區車輛行車事故鑑定委員會鑑
    定結果，亦持相同看法，有該會八十八年十一月二十五日彰鑑字第八八四八二號
    函在卷可稽。辯護人以依一般駕駛常識，在叉路口右轉之前，乃應先行注意車左
    側有無同向來車，確認無礙後始行右轉，然後再注意車前狀況繼續行駛，尚無要
    求須同時注意車右後側方之理，案發時即被告右轉時大客車前方有一白色車輛逆
    向行駛，被告確認左側無來車後，發現車前狀況有異而為緊急應變，且被告並不
    知被害人有搭車之意，被告業已善盡注意義務，難要求被告應同時注意車右後方
    被害人追趕車輛之情狀，惟被告於右轉時本應注意右後方有無人車，以確保車輛
    右轉時不致撞及人車，縱被告不知被害人有搭車之意，惟被害人在被告所駕駛之
    車輛後右方追趕之事實，係被告於右轉時應注意且能注意之事，被告竟疏未注意
    以致肇事，其有過失至明。本件事證明確，被告犯行已堪認定。
三、按被告為司機，乃從事於駕駛業務之人，核其所為係犯刑法第二百七十六條第二
    項之業務上過失致人於死罪。被告於肇事後主動向派出所自首，有警訊筆錄及調
    道路交通事故調查報告表在卷可稽，應依法減輕其刑。爰審酌被告過失程度之輕
    重，且被害人亦有過失責任，及被告肇事後遲未與被害人家屬和解賠償其損失等
    一切情狀，量處如主文所示之刑。
據上論斷，應依刑事訴訟法第二百九十九條第一項前段，刑法第二百七十六條第二項
、第六十二條前段，罰金罰鍰提高標準條例第一條前段，判決如主文。
中       華       民       國      八十九   年      一   月      十二   日
                                            法      官  林  慧  英
右正本證明與原本無異。
如不服本判決，應於判決送達後十日內，向本院提出上訴狀( 須附繕本 )。
告訴人或被害人對於判決如有不服具備理由請求檢察官上訴者，其上訴期間之計算係
以檢察官收受判決正本之日期為準。
                                            法院書記官  葉  春  涼
中       華       民       國      八十九   年      一   月      十七   日
刑法第二百七十六條
因過失致人於死者，處二年以下有期徒刑、拘役或二千元以下罰金。
從事業務之人，因業務上之過失犯前項之罪者，處五年以下有期徒刑或拘役，得併科
三千元以下罰金。


司法院資訊處製作；財團法人民間司法改革基金會備份。
